# 关于 0 对价转让及增资

提问人：1017744196 时间：2019-12-23 08:05:09
5428 、请教陈版，我单位支付的体育赛事冠名费需要列支广告费吗还是其他业务成本科目？目录如果作为一揽子交易，是否应当直接把 1020 作为投资成本，与享有的净资产 514.59 的差异，作为商誉处理？

回答人：chenyiwei
是这样，所以单独就 9 对价受让股权确认营业外收入是不妥的。另外，合并结果也不应有资本公积。